【裁判字號】    97,台上,5180
【裁判日期】    971016
【裁判案由】    違反槍砲彈藥刀械管制條例
【裁判全文】
最高法院刑事判決            九十七年度台上字第五一八０號
上  訴  人  甲○○
選任辯護人  王正明律師
上  訴  人  乙○○
上列上訴人等因違反槍砲彈藥刀械管制條例案件，不服台灣高等
法院台南分院中華民國九十四年十二月二十一日第二審判決（九
十四年度上訴字第六九八號，起訴案號：台灣嘉義地方法院檢察
署九十三年度偵字第二三七七號），提起上訴，本院判決如下：
    主  文
上訴駁回。
    理  由
按刑事訴訟法第三百七十七條規定，上訴於第三審法院，非以判
決違背法令為理由，不得為之。是提起第三審上訴，應以原判決
違背法令為理由，係屬法定要件。如果上訴理由書狀並未依據卷
內訴訟資料，具體指摘原判決不適用何種法則或如何適用不當，
或所指摘原判決違法情事，顯與法律規定得為第三審上訴理由之
違法情形，不相適合時，均應認其上訴為違背法律上之程式，予
以駁回。本件原判決綜合全部卷證資料，認上訴人甲○○、乙○
○有其事實欄所載之犯行，已詳敘所憑之證據與認定之理由，就
甲○○辯稱：伊僅改造手槍，未製造及改造子彈；乙○○辯稱：
伊僅持有子彈，未製造槍枝及子彈各云云，認不足採信，亦於理
由內予以指駁、說明甚詳。因而維持第一審論處甲○○、乙○○
共同連續未經許可，製造可發射子彈具有殺傷力之改造手槍，及
共同連續未經許可製造子彈罪刑（甲○○分別處有期徒刑五年，
併科罰金新台幣十萬元及有期徒刑一年，併科罰金新台幣五萬元
，乙○○均累犯，分別處有期徒刑七年二月，併科罰金新台幣二
十萬元及有期徒刑二年，併科罰金新台幣十二萬元）。甲○○上
訴意旨略以：甲○○自白以打火機燒烤塑膠彈頭者，係原判決附
表二編號十子彈半成品十七顆中之一顆，原判決誤為附表二編號
九由乙○○所寄放具有殺傷力之九○子彈，有證據上理由矛盾之
違法；甲○○僅因好奇而擅將玩具槍組合，及受乙○○委託，向
林振華取回玩具槍底座加以修理而已，犯後後悔不已，配合警員
取出槍枝，又無任何不良前科，實屬情輕法重，原判決量刑未斟
酌比例原則與罪刑相當原則，有不適用法則之違誤；警員依民國
九十三年四月十四日之電話監聽內容，據以聲請搜索票搜索，甲
○○曾要求檢察官提出該日監聽譯文，然未提出，致乙○○得一
再誤導案情，有應於審判期日調查之證據，未予調查之違法云云
。乙○○上訴意旨略稱：原判決附表三各物品係乙○○於高中時
所改造，與在林振華、甲○○處查扣之附表一、二之物材質不同
，足證原判決附表一、二之物非乙○○所有，原審未依聲請鑑定
其工具痕跡、材質、指紋，有認定事實不依證據、判決理由不備
及調查職責未盡之違法；甲○○、林振華均稱未向乙○○購買或
委託加工製造槍、彈，乙○○於九十三年二、三月間在澎湖服役
，不可能與林振華交易，且林振華於警詢、偵查之陳述前後不一
，其證言即非事實，林振華於原審並未提及與乙○○共同製造子
彈，而甲○○一再表示手槍係其好奇自行改造，乙○○未共同製
造手槍及子彈，憑何認定乙○○與其二人有犯意聯絡及行為分擔
？既未在乙○○處查扣任何改造工具，憑何認定乙○○必有改造
行為？甲○○稱扣案九二手槍係警察要其組裝，即係零組件，憑
何認定乙○○為共犯？原判決有認定事實不依證據及理由不備之
違法云云。惟查：犯罪事實之認定、證據之取捨及其證明力如何
，乃事實審法院自由判斷之職權，如其取捨不違背經驗法則與論
理法則，即不得指為違法，而據為上訴第三審之理由。本件原判
決認定上訴人二人與林振華（業經第一審判處罪刑，定執行刑為
有期徒刑六年五月，併科罰金新台幣二十二萬元確定）共同製造
具有殺傷力之槍、彈等情，已說明本於調查所得心證，分別定其
取捨而為事實判斷之理由，並依確認之事實，說明上訴人二人與
林振華彼此間互相提供槍枝與子彈之相關零件，並相互討論研究
，由乙○○製造槍管，提供給林振華、甲○○改造槍枝及子彈，
三人分工改造成原判決附表一、二、三所示之各槍、彈成品及半
成品，均應就全部行為同負正犯之責；乙○○於服役期間有多日
休假，且林振華係先以電話向乙○○聯絡，待乙○○放假回台灣
時，林振華即至乙○○家中拿取以電鑽車通後之槍管，且經通訊
監察，發現乙○○與林振華於電話聯絡時，多次以暗語討論改造
槍、彈等事宜，林振華並依乙○○之指示，將其持有之九二手槍
槍機交由甲○○修理，警察搜索時，在林振華處查扣槍管、滑套
、彈簧後，尚缺一零件，林振華承認所缺零件與在甲○○處查扣
之基座為一組，經警察將二者組合後，成為一完整之九二手槍，
足證上訴人二人與林振華確互相流用槍、彈，三人間交流密切，
相互提供槍枝與子彈之零件，討論研究，共同從事改造槍、彈等
行為之論據。所為論斷，核無違背客觀存在之經驗法則與論理法
則，自屬事實審法院採證、認事之適法職權行使，不容任意指摘
。按正犯就犯意聯絡範圍內之行為，應同負全部責任，上訴人二
人與林振華係相互討論研究，分工合作，連續改造扣案各槍、彈
，是不論在何人住處扣得之槍、彈，三人均應同負全部責任，即
無比對其三人住處查扣之槍、彈等物之工具痕跡與材質，或與另
案在江瑞峰處查扣之槍、彈加以比對之必要，原審未予鑑定比對
，不得指為違法。再量刑之輕重，屬事實審法院之職權，原判決
以上訴人之責任為基礎，並說明審酌刑法第五十七條所列各款事
項而為刑之量定，既未逾越法定刑度，亦未濫用其權限，要無違
法。其餘上訴意旨，置原判決理由已明白論斷之事項於不顧，仍
執陳詞，否認犯罪，為事實上之爭執，並就原審採證、認事職權
之適法行使及原判決已說明事項，徒憑己見，任意指摘為違法，
均非適法之第三審上訴理由。應認本件上訴違背法律上之程式，
予以駁回。
據上論結，應依刑事訴訟法第三百九十五條前段，判決如主文。
中    華    民    國  九十七  年    十    月   十六   日
                      最高法院刑事第十二庭
                          審判長法官  石  木  欽
                                法官  陳  世  淙
                                法官  洪  佳  濱
                                法官  呂  丹  玉
                                法官  段  景  榕
      本件正本證明與原本無異
                                      書  記  官
中    華    民    國  九十七  年    十    月  二十一  日
                                                      Ｅ


司法院資訊處製作；財團法人民間司法改革基金會備份。
